臺灣臺中地方法院刑事判決　　　　　　　100年度易字第678號
公　訴　人　臺灣臺中地方法院檢察署檢察官
被　　　告　張志宏
上列被告因竊盜案件，經檢察官提起公訴（99年度偵緝字第2396
號），本院判決如下：
    主    文
張志宏竊盜，累犯，處有期徒刑肆月，如易科罰金，以新臺幣壹
仟元折算壹日。
    犯罪事實及理由
一、犯罪事實：張志宏前因詐欺、偽造文書、侵占及竊盜等案件
    ，經法院分別判處有期徒刑7月、4月、7月、4月確定，嗣經
    減刑並定應執行有期徒刑8月，復因竊盜、竊盜、侵占、竊
    盜等案件，經法院分別判處有期徒刑3月、4月、8月、4月確
    定，嗣經減刑並定應執行有期徒刑8月，經接續執行，於民
    國97年4月30日縮刑期滿執行完畢。仍不知警惕，復意圖為
    自己不法之所有，於99年4月5日上午至16時間之某時，利用
    其向胡志鳴承租房間，而與胡志鳴共同居住在臺中市○區○
    ○街216巷32號4樓內之機會，趁胡志鳴歸鄉掃墓之際，意圖
    為自己不法之所有，竊取胡志鳴所有之液晶電視機3台及電
    鑽、電鋸、磨平機各1台等物。得手後，旋即離開現場。嗣
    於同日16時許，經胡志鳴返家發現上揭失竊之情而報警處理
    後查獲。案經臺中市警察局第一分局報請臺灣臺中地方法院
    檢察署檢察官偵查起訴。
二、證據名稱：
  (一)被告於偵訊及本院審理時均坦承確於上揭時間，承租證人胡
    志鳴之房間並持有該屋之鑰匙，嗣於99年4月5日不告而別之
    情形。
  (二)證人胡志鳴於警詢、檢察事務官及本院審理時之證詞。
  (三)臺中市警察局第一分局現場勘察報告及所附之現場照片、商
    品保證書可資佐證。
  (四)綜上，本件被告確有竊盜之行為事證明確，其犯行足堪認定
    。
三、對被告之辯解，不採之理由：
  (一)被告矢口否認涉有何竊盜之犯行，辯稱：99年4月3日時胡志
    鳴突然叫伊搬家，不是伊自己要搬家，且如果伊真的有偷胡
    志鳴的東西，東西那麼大，鄰居應該也會看到或留下伊的指
    紋等語。
  (二)經查，證人即被害人胡志鳴於本院審理時已證稱：「我一回
    到家就發現三台電視不見，因為很明顯，所以我就馬上去第
    一分局報案，之後我又發現電鑽、電鋸、磨平機、鐵鎚，還
    有平常作粗工時腰部所繫的腰帶，該腰帶上有一個套子可以
    放老虎鉗，也不見了…4月5日之前2、3天我有告訴被告，叫
    他自己找出路，我會這樣講是因為當時我覺得他怪怪的，所
    以不想讓他繼續住我那裡…我發覺少了一份（電視說明書、
    保證書），所以我認為是被告拿走的，因為如果是其他人來
    搬，應該不會拿走，因為被告住我那裡21天，我把電視機及
    洗衣機等說明書、保證書都放在一個抽屜裡面，其他人也不
    知道說明書都放在那裡…不可能（是別人偷竊的），因為門
    窗都好好的，沒有被破壞…這個地方我住2年多，都沒有發
    生竊案。」等語，核與臺中市警察局第一分局現場勘察報告
    及所附之現場照片，確未發現室內有遭人入侵並翻箱倒櫃之
    情形相符，參以證人胡志鳴與被告均表示僅係因工作認識，
    則證人胡志鳴亦無設詞誣陷被告之理，故證人胡志鳴所證當
    足採信。
  (三)至被告辯稱：係胡志鳴突然叫伊搬家，且伊有上班，現場亦
    無留下伊的指紋等語，惟查，證人胡志鳴既早於4月5日前2
    、3日即要求被告離去，則被告如確欲離去，大可當場收拾
    妥物件後隨即離去，或慢慢收拾物件後，在證人胡志鳴在場
    了解搬遷情形下才離去，實無在證人胡志鳴外出掃墓時，不
    告而別離去，顯有違常理，而被告亦坦承有與證人胡志鳴約
    妥租金，且因其尚未領取工資，在尚未繳付房租下即行離去
    等語，則以被告與證人胡志鳴僅係工作認識之朋友，常理自
    應在被告領取工資，並繳付所欠租金下始行離去，而非如被
    告所稱未繳付租金下，即不告而別離去，故本件顯係因證人
    胡志鳴突然要求終止租約，被告心有不甘，為圖免付租金，
    並起貪念將證人胡志鳴所有之液晶電視機3台及電鑽、電鋸
    、磨平機各1台等物加以竊取始較合常情，且被告既於證人
    胡志鳴外出時加以行竊，自有充足時間趁鄰居均未發現，戴
    上手套或事後擦去指紋等方式避免留下證據而加以竊盜，故
    被告上開所辯顯均不足採信。
  (四)又證人胡志鳴雖於本院審理時另證稱：當日尚遺失鐵鎚，還
    有平常作粗工時腰部所繫的腰帶等語，惟查，證人胡志鳴於
    失竊之初之警詢均未提及，且於其後已隔一段時間，理應可
    清點所有財物損失之偵訊時，亦未提此部分，其後於相距約
    1 年之本院審理時始證稱尚遺失鐵鎚及腰帶等語，顯不合常
    情，故本院認證人胡志鳴此部分所認顯有誤會，附此敘明。
四、論罪科刑之理由：
  (一)核被告所為，係犯刑法第320條第1項之竊盜罪。
  (二)被告有前述論罪科刑執行情形，有臺灣高等法院被告全國前
    案紀錄表各1份在卷足憑，其於5年以內故意再犯本件有期徒
    刑以上之罪，為累犯，應依刑法47條第1項之規定，加重其
    刑。
  (三)爰審酌被告素行不佳，再為本件竊盜犯行，所其犯後雖否認
    犯行，惟證人胡志鳴已表示願意原諒被告，及本件犯罪之手
    段、所生危害等一切情狀，量處如主文所示之刑，並諭知易
    科罰金之折算標準，以示懲儆。
五、應適用之法條：
  (一)刑事訴訟法第299條第1項前段、第310條之1第1項。
  (二)刑法第320條第1項、第47條第1項、第41條第1項前段。
  (三)刑法施行法第1條之1第1項、第2項前段。
本案經檢察官黃元亨到庭執行職務。
中    華    民    國   100    年    3     月    23    日
                  刑事第十三庭  法  官  黃建都
以上正本證明與原本無異。
如不服本判決應於收受判決後10日內向本院提出上訴書狀，並應
敘述具體理由；其未敘述上訴理由者，應於上訴期間屆滿後20日
內向本院補提理由書（均須按他造當事人之人數附繕本）「切勿
逕送上級法院」。
告訴人或被害人對於判決如有不服具備理由請求檢察官上訴者，
其上訴期間之計算係以檢察官收受判決正本之日期為準。
                                書記官  賴玉真
中    華    民    國   100    年    3     月    23    日
附錄論罪科刑法條
刑法第320條第1項：
意圖為自己或第三人不法之所有，而竊取他人之動產者，為竊盜
罪，處5年以下有期徒刑、拘役或5百元以下罰金。